臺灣臺中地方法院刑事裁定　　　　　　 100年度聲再字第14號
再審聲請人　詹毅勇
即受判決人
上列再審聲請人即受判決人因恐嚇取財案件，對於中華民國97年
6月30日本院97年度易字第1740號確定判決(起訴案號：臺灣臺中
地方法院檢察署96年度偵字第24926號)，聲請再審，本院裁定如
下：
    主  文
再審之聲請駁回。
    理  由
一、再審聲請意旨略以：再審聲請人即受判決人 (下稱再審聲請
    人)詹毅勇因詐欺起訴恐嚇定案案件，經本院以97年度易字
    第1740號判決判處罪刑確定，該確定判決認定再審聲請人犯
    罪，係根據給個教訓，惟有本院公文、監察院公文、司法院
    長用箋、法務部公文、檢察總長黃世銘公文、財政部政風處
    公文、司法院司法行政廳公文、司法院政風處公文及臺灣高
    雄地方法院檢察署97年度偵字第2479號不起訴處分書，其中
    本院李彥文院長之公文已查完並非再審聲請人恐嚇，本院之
    公文應屬確實之新證據，足認再審聲請人應受無罪之判決。
    再審聲請人因未發現前開證據，致未主張有利於己之情事，
    始被判處罪刑確定。為此，依刑事訴訟法第420條第1項第6
    款規定，具狀提起本案再審之聲請云云。
二、按有罪之判決確定後，因發現確實之新證據，足認受有罪判
    決之人應受無罪、免訴、免刑或輕於原判決所認罪名之判決
    者，為受判決人之利益，得聲請再審，刑事訴訟法第420條
    第1項第6款定有明文。而所謂「發現確實之新證據」，係指
    該證據於事實審法院判決前業已存在，為法院、當事人所不
    知，不及調查斟酌，至其後始行發現，且就證據本身形式觀
    察，固不以絕對不須經過調查程序為條件，但必須顯然可認
    為足以動搖原有罪之確定判決，而為受判決人無罪、免訴、
    免刑或輕於原判決所認罪名之判決者為限。亦即該「新證據
    」須可認為確實具有足以動搖原確定判決，而對受判決人為
    更有利判決之「確實性」外，尚須具備該證據係在事實審法
    院於判決前已存在，因未經發現，不及調查斟酌，或審判時
    未經注意，至其後始行發現之「嶄新性」特質，二者不可或
    缺。倘未具備上開「確實性」與「嶄新性」二聲請再審新證
    據之特性，即不能據為聲請再審之原因。而所謂「確實」之
    新證據，指其證據之本身在客觀上可認為真實，毋須經過相
    當調查，即足以動搖原判決，使受刑人得受有利之裁判者而
    言，若在客觀上就其之真實性如何，尚欠明瞭，非經相當之
    調查，不能辨其真偽，即與確實新證據之「確實」含義不符
    ，自難採為聲請再審之理由(最高法院98年度臺抗字第552號
    裁定、85年度臺抗字第308號裁定參照)。次按法院認為聲請
    再審無再審理由者，應以裁定駁回之，刑事訴訟法第434條
    第1項亦有明定。
三、經查：
(一)再審聲請人詹毅勇前因幫助恐嚇取財案件，經本院於民國97
    年5月30日以97年度易字第1740號宣示判決筆錄判處有期徒
    刑4月，減為有期徒刑2月，於97年6月30日確定之情，有上
    開本院宣示判決筆錄、臺灣高等法院被告前案紀錄表各1份
    在卷可稽，並經本院調閱本院97年度易字第1740號全卷查證
    無訛。
(二)再審聲請人雖以原確定判決係法官根據給個教訓而認定其犯
    罪，並以所提各機關回覆其陳情之公文及上開臺灣高雄地方
    法院檢察署97年度偵字第2479號不起訴處分書為新證據，惟
    其所提各機關函文均係於原判決確定後，各機關依據其陳情
    內容回覆始存在，顯非屬「於事實審法院判決前業已存在」
    之證據，且上開函文均未就再審聲請人是否構成幫助恐嚇取
    財之犯行予以回覆，再審聲請人以上揭公文可證其並未為恐
    嚇取財犯行，實有誤會；又原確定判決四附記事項(一)欄內，
    已就上揭臺灣高雄地方法院檢察署不起訴處分書所載之犯罪
    事實，因與本件起訴之犯罪事實具有想像競合犯之裁判上一
    罪關係，應為本件起訴效力所及，該不起訴處分應屬無效之
    理由詳予說明，該不起訴處分書顯非屬「於法院判決前即存
    在，為法院、當事人不知」之證據。是本件再審聲請人提出
    之證據明顯缺乏可認為確實具有足以動搖原確定判決，而對
    受判決人為更有利判決之「確實性」，亦缺乏具備該證據係
    在事實審法院於判決前已存在，因未經發現，不及調查斟酌
    ，或審判時未經注意，至其後始行發現之「嶄新性」特質，
    非屬刑事訴訟法第420條第1項第6款之「新證據」甚明，自
    不能據為聲請再審之原因。
(三)另原確定判決認定再審聲請人犯刑法第346條第1項、第30條
    第1項之幫助恐嚇取財罪，係臺灣臺中地方法院檢察署檢察
    官以再審聲請人涉犯刑法第339條第1項、第30條第1項幫助
    詐欺取財罪提起公訴後，由公訴檢察官於本院97年度易字第
    1740號案件97年5月9日準備程序時，以起訴犯罪事實與臺灣
    高雄地方法院檢察署檢察官97年度偵字第2479號不起訴處分
    書所載之犯罪事實有裁判上一罪之關係，請求一併裁判，並
    當庭變更起訴法條為刑法第346條第1項、第30條第1項之幫
    助恐嚇取財罪，再審聲請人亦於同日準備程序進行中坦承犯
    行，檢察官遂當庭聲請本院同意於審判外進行協商程序，經
    本院合議庭裁定由受命法官獨任進行協商程序，嗣後再審聲
    請人與檢察官於審判外進行協商程序，達成協商合意，由檢
    察官聲請改依協商程序而為判決，再審聲請人表示同意檢察
    官之求刑刑度，就起訴書及上開不起訴處分書所載幫助恐嚇
    取財之犯行，表明願受「有期徒刑4月，減為有期徒刑2月，
    如易科罰金以新臺幣1千元折算1日」之宣告，亦當庭表示其
    係出於自由意志而與檢察官達成協商合意等情，有原審案件
    於97年5月9日準備程序筆錄、認罪協商訊問筆錄等件附卷為
    憑(見本院97年度易字第1740號卷第29至30頁、第32至33頁)
    ，足見再審聲請人就該案件所犯刑法第346條第1項、第30條
    第1項之幫助恐嚇取財罪，係基於內心自由意志與檢察官達
    成協商合意，是原審除因再審聲請人於審理中自白坦認犯行
    ，並經審酌卷內供述及非供述證據，始認定再審聲請人確有
    如原審宣示判決筆錄所記載之幫助恐嚇取財犯行，再審聲請
    人執此聲請再審，亦乏依據。
四、綜上所述，本件再審聲請人所舉之聲請再審理由，核與上揭
    刑事訴訟法規定之得聲請再審情形不符，本件再審之聲請，
    顯無理由，自應予駁回。
五、據上論斷，應依刑事訴訟法第434條第1項規定，裁定如主文
    。
中    華    民    國   100    年    7     月    26    日
                  刑事第十七庭審判長法  官  劉邦繡
                                    法  官  洪挺梧
                                    法  官  簡芳潔
以上正本證明與原本無異。
如不服本裁定，應於收受送達後5日內向本院提出抗告狀。（應
附繕本）
                                    書記官  余怜儀
中    華    民    國   100    年    7     月    26    日